

COORDONNÉES

- Bonneuil Sur Marne(94380)
- 0609381207
- oves7860@gmail.com
- 🗪 Permis B Véhiculé
- https://portfolio09a046c1eeabe4.herokuap

COMPÉTENCES

- Créativité
- Autonomie et Polyvalence
- Gestion De Projet
- Riqueur
- Web Design
- Interfaces Mobiles
- Dynamisme

FORMATION

Formation Développeur Web (Spécialité Front End) - 2023 Studi - Distanciel

Baccalauréat professionnel:

Maintenance des véhicules particuliers-2009

Centre des formations Industrielles - Paris

BEP: Maintenance des véhicules particulier – 2007 **Lycée Camille Jenatzy** - Paris

CENTRES D'INTERET

- Sport
- Informatique
- Cinéma
- Musique

LANGUES

Français

Courant

Anglais

Intermédiaire

Ourdou

Langue maternelle

AOWIS MOHAMMAD

DEVELOPPEUR WEB - DISPONIBLE IMMEDIATEMENT À LA RECHERCHE D'UN CONTRAT D'APPRENTISSAGE EN ALTERNANCE

PROFIL

Récemment converti au développement web, je suis passionné par l'aspect artistique du métier et suis enthousiaste à l'idée de participer à la transition numérique en cours.

Doté d'une grande imagination et sérieux, je suis déterminé à donner le meilleur de moi-même dans ce domaine. Mon objectif est de créer des expériences

en ligne captivantes et de répondre aux besoins croissants de la société numérique d'aujourd'hui. Je suis prêt à apprendre et à contribuer activement à ce monde en constante évolution.

EXPERIENCES

Développeur Front-end (projets formation) – Ile de France- 12/2022 - 12/2024

- Analyse des besoins clients, étude de la faisabilité de leur projet et établissement du cahier des charges.
- Conception et programmation d'applications et de solutions logicielles dans le respect du cahier des charges.
- Développement des fonctionnalités d'une application en apportant les solutions techniques innovantes correspondant aux besoins du client.
- Amélioration des solutions existantes en s'appuyant sur une analyse et en recueillant les retours des opérationnels.
- Élaboration et mise en œuvre de tests unitaires et d'intégration pour vérifier le bon fonctionnement des applications.
- Définition des spécifications fonctionnelles : description du fonctionnement de l'interface et de l'expérience utilisateur.
- Constitution d'une base de données en collectant diverses ressources multimédias libres de droits afin d'alimenter le contenu de sites Web.

Chef de rang – Le Tournesol – Paris 16ème - 04/2017 - 08/2023

- Veille à la qualité du service et au bien-être des clients.
- Encadrement et accompagnement personnalisé des commis et des élèves apprentis afin de les aider à développer leurs compétences en service, accueil client et leurs savoir-faire techniques.
- Veille à la satisfaction des clients, anticipation des besoins et offre d'un service de qualité afin de leur offrir une expérience agréable.
- Gestion de la caisse (fonds de caisse, encaissement, comptage) afin de comptabiliser le résultat des ventes chaque jour.

Gérant de restaurant – Tabla Village – St-Maur-des-fossés -06/2014 - 07/2017

- Commande de marchandises auprès des centrales d'achat et des fournisseurs, négociation des meilleurs tarifs.
- Suivi quotidien des stocks : produits alimentaires, matériel et fournitures.
- Contrôle des livraisons et de la fraîcheur des produits afin de satisfaire aux exigences qualité de la restauration.
- Supervision de l'activité en salle de restaurant avec évaluation du service client dans une optique d'amélioration constante.
- Service en salle, coordination du service avec l'équipe en cuisine.

Responsable de salle - Katmandou Café - Paris 11ème - 09/2009 - 07/2014

- Aide à la mise en place des salles et de la terrasse, contrôle que tout est en ordre avant l'ouverture du roctaurant
- Accueil des clients Prise des commandes Gestion de la caisse

Technicien automobile - Mannesfrance Mercedes Smart - Ivry-Sur-Seine- 09/2007 - 07/2009

- Accueil des clients
- Diagnostic Automobile Reparation Mécanique, Eléctrique et Electronique